臺灣高等法院刑事裁定
110年度聲字第713號
聲  請  人  臺灣高等檢察署檢察官
受  刑  人  李東和


上列聲請人因受刑人數罪併罰有二裁判以上，聲請定其應執行之
刑（110年度執聲字第222號），本院裁定如下：
    主  文
李東和犯如附表所示各罪所處之刑，應執行有期徒刑捌年貳月。
    理  由
一、聲請意旨略以：受刑人李東和因偽造有價證券等數罪，先後
    經判決確定如附表，應依刑法第53條、第51條第5款、第50
    條第1項第1款、第2項規定，定其應執行之刑，爰依刑事訴
    訟法第477條第1項聲請裁定等語。
二、按裁判確定前犯數罪者，併合處罰之。但有下列情形之一者
    ，不在此限：一、得易科罰金之罪與不得易科罰金之罪。二
    、得易科罰金之罪與不得易服社會勞動之罪。三、得易服社
    會勞動之罪與不得易科罰金之罪。四、得易服社會勞動之罪
    與不得易服社會勞動之罪。前項但書情形，受刑人請求檢察
    官聲請定應執行刑者，依第51條規定定之；數罪併罰，有二
    裁判以上者，依刑法第51條之規定，定其應執行之刑；又宣
    告多數有期徒刑者，於各刑中之最長期以上，各刑合併之刑
    期以下，定其刑期。但不得逾30年，刑法第50條、第53條及
    第51條第5款分別定有明文。次按刑事訴訟法第370條第2項
    、第3項，已針對第二審上訴案件之定應執行之刑，明定有
    不利益變更禁止原則之適用；而分屬不同案件之數罪併罰，
    倘一裁判宣告數罪之刑，曾經定其執行刑，再與其他裁判宣
    告之刑定其執行刑時，在法理上亦應同受此原則之拘束（最
    高法院103年度第14次刑事庭會議決議意旨參照）。再按數
    罪併罰中之一罪，依刑法規定得易科罰金，若因與不得易科
    罰金之他罪合併處罰結果而不得易科罰金時，原可易科罰金
    部分所處之刑，自亦無庸為易科折算標準之記載（司法院釋
    字第144號解釋意旨參照）。又受刑人只要符合裁判確定前
    犯數罪之情形，即應併合處罰，依法定其應執行之刑，不因
    已經假釋而受影響（最高法院90年度台抗字第6號裁定意旨
    參照）。
三、經查：本件受刑人李東和因偽造有價證券等數罪，先後經判
    決確定如附表所示之刑，有上開各罪刑事判決及本院被告前
    案紀錄表各1份在卷可憑。上開各罪均係在附表編號1所示之
    罪判決確定前所犯，本件聲請定應執行刑之犯罪事實最後判
    決法院為本院；其中附表編號1至2部分雖業經假釋付保護管
    束，惟依前揭說明，依法定應執行之刑，不因已經假釋出監
    而受影響。附表編號2所示之罪係處得易科罰金之刑，附表
    編號1、3所示之罪係處不得易科罰金之刑，合於刑法第50條
    第1項但書第1款之情形，依刑法第50條第2項規定，須經受
    刑人請求檢察官聲請定其應執行刑，始得依刑法第51條規定
    定之。本件受刑人業已請求檢察官就附表所示之罪，聲請合
    併定應執行刑，此有臺灣臺北地方檢察署依102年1月23日修
    正之刑法第50條調查受刑人是否聲請定應執行刑調查表1份
    在卷可稽，是本件聲請人聲請定應執行刑，本院審核認為正
    當。
四、爰參酌附表所示各罪宣告刑總和上限、各刑中最長期，及附
    表編號1至2所示之罪，曾經裁定定應執行有期徒刑4年10月
    確定。並審酌受刑人犯附表編號1、3所示之罪分係偽造有價
    證券，罪質相似，另附表編號2之竊盜罪則與上開編號1、3
    之罪類型不同，責任非難之重複程度較低，再酌以附表所示
    各罪之犯罪時間、行為次數、各罪彼此間之關聯性，及受刑
    人犯數罪所反應出的人格特性、對其施以矯正之必要性等情
    ，就其所犯附表所示各罪為整體非難評價；而本件裁量時，
    不得逾越如附表所示各罪原宣告刑之總和19年11月，亦不得
    逾越附表編號1至2所示之罪所定應執行刑加計附表編號3所
    示之罪宣告刑之總和8年6月。又附表編號2所示原得易科罰
    金之罪，既經與附表編號1、3所示不得易科罰金之罪併合處
    罰，於定執行刑時，自無庸為易科罰金之諭知。權衡行為人
    之責任非難重複之程度與整體刑法目的及相關刑事政策，依
    刑法第51條第5款之規定，定其應執行之刑如主文所示。
據上論斷，應依刑事訴訟法第477條第1項，刑法第50條第2項、
第53條、第51條第5款，裁定如主文。
中　　華　　民　　國　　110 　年　　2 　　月　　22　　日
                  刑事第七庭    審判長法　官  孫惠琳  
　　　　　　　　　　　　　　　　　　　法　官  張育彰
　　　　　　　　　　　　　　　　　　  法　官  王惟琪

以上正本證明與原本無異。
如不服本裁定，應於收受送達後五日內向本院提出抗告狀。
                                      書記官  簡偉閔
中　　華　　民　　國　　110 　年　　2 　　月　　23　　日
附表：
編號  1 2 3 罪名  偽造有價證券 竊盜 偽造有價證券 宣告刑  1.有期徒刑3年8月 2.有期徒刑1年9月 3.有期徒刑1年8月 4.有期徒刑1年9月 5.有期徒刑3年4月 6.有期徒刑3年5月 1.有期徒刑4月 2.有期徒刑4月 有期徒刑3年8月 犯罪日期  1.103年7月中前某日 2.103年7月中旬前日 3.103年6月至7月初間某日前 4.103年7月初前之某日 5.103年6月23日前某日 6.103年6月19日前某日 1.103年6月18日某時 2.103年8月29日至31日間之某日 103年2月間至 同年3月3日間 偵查(自訴) 機關年度案號  臺中地檢104年度偵字第5454號等 臺北地檢107年度偵字第3775號 臺北地檢105年度偵字第8927號 最後 事實審 法院 臺中地院 臺中地院 本院  案號 104年度訴字 第459號 104年度訴字 第459號 108年度上訴字 第1917號  判決日期 105年5月12日 105年5月12日 108年10月2日 確定 判決  法院 臺中地院 臺中地院 最高法院  案號 104年度訴字 第459號 104年度訴字 第459號 109年度台上字 第4820號  判決 確定日期 105年10月11日 105年10月11日 109年11月4日 是否得為易科罰金之案件  否 是 否 備註  1.臺中地檢105年度執字第16448號 2.經臺北地院判決應執行有期徒刑4年6月 1.臺中地檢105年度執字第16449號 2.經臺中地院判決應執行有期徒刑6月 臺北地檢 109年度執字第6788號   編號1至2經臺中地院106年聲字第2296號 裁定應執行有期徒刑4年10月